臺灣臺北地方法院刑事判決　　　　　　　　　　　　九十三年度易字第一六五二號
　　公　訴　人　臺灣臺北地方法院檢察署檢察官
　　被　　　告　甲○○
　　被　　　告　乙○○
右列被告因傷害等案件，經檢察官聲請簡易判決處刑（九十三年度偵字第一一六五八
號），本院認不宜以簡易判決處刑（九十三年度簡字第一九六六號），改依通常訴訟
程序審理，本院判決如下：
    主  文
本件公訴不受理。
    理  由
一、公訴意旨略以：乙○○因懷疑其配偶柯逸郎有婚外情，於民國九十三年二月十三
    日下午，暗自前往臺北市○○路健保局大樓等候柯逸郎。於同日下午五時許，乙
    ○○見柯逸郎與甲○○狀甚親密自健保局大樓相偕而出，一路往台北車站方向前
    進，乙○○遂不動聲色一路尾隨二人至臺北車站東區地下一樓停車場Ｄ13停車位
    時，見甲○○與柯逸郎二人擁抱一起，一時怒火中燒，即基於公然侮辱之故意，
    在該不特定公眾得共見共聞之場所內，怒罵甲○○「妓女、不要臉」，甲○○亦
    不甘示弱回罵，二人當場發生爭執。柯逸郎見狀即開啟車門要二人上車，以避免
    在公共場所繼續爭吵。詎乙○○竟基於傷害之故意，上前以手及持高跟鞋、行動
    電話毆打甲○○，惟高跟鞋及行動電話隨即均遭甲○○搶下，甲○○亦基於傷害
    之故意，出手毆打乙○○，二人扭成一團。柯逸郎乃以身體將二人隔開，並要求
    甲○○先行離去，然甲○○以左眼隱形眼鏡掉落要求賠償為由不肯離去，柯逸郎
    乃交付新台幣二千元予甲○○購買隱形眼鏡，而甲○○仍無意離去，柯俊郎乃要
    求二人回家中詳談，欲前去開啟車門時，乙○○不甘心，復趨前抓住甲○○頭髮
    ，二人繼續扭打，甲○○即以持在手上之乙○○高跟鞋敲擊乙○○額頭，乙○○
    血流如注，二人始住手，造成乙○○受有前額裂傷、左耳後裂傷、下頦擦傷之傷
    害，甲○○則受有臉部擦傷八處、右腕擦傷五處、右手擦傷二處及前額浮腫瘀血
    等傷害。案經甲○○、乙○○訴由臺北市政府警察局中正第一分局報請臺灣臺北
    地方法院檢察署檢察官偵查起訴，因認甲○○、乙○○均涉犯刑法第二百七十七
    條第一項之傷害罪嫌，乙○○同時另涉犯同法第三百零九條第一項之公然侮辱罪
    嫌等語。
二、按告訴乃論之罪，告訴人於第一審辯論終結前，得撤回其告訴；又告訴乃論之罪
    ，其告訴經撤回者，應諭知不受理之判決；而不受理之判決，得不經言詞辯論為
    之，刑事訴訟法第二百三十八條第一項、第三百零三條第三款及第三百零七條分
    別定有明文。經查，公訴人雖認被告甲○○、乙○○均涉犯刑法第二百七十七條
    第一項之傷害罪嫌，乙○○同時另涉犯同法第三百零九條第一項之公然侮辱罪嫌
    ，然依刑法第二百八十七條前段及第三百十四條之規定，刑法第二百七十七條第
    一項之傷害罪與第三百零九條第一項之公然侮辱罪，均為告訴乃論之罪，茲互為
    告訴人之被告乙○○、甲○○，均已於本院準備程序時具狀撤回對對方之告訴，
    此有撤回告訴狀二紙附卷可稽，揆諸上開規定所示，本件爰不經言詞辯論，逕行
    諭知不受理之判決。
據上論斷，應依刑事訴訟法三百零三條第三款、第三百零七條，判決如主文。
中　　　華　　　民　　　國　　九十三　　年　　 十二 　　月　　三十一　　日
                              臺灣臺北地方法院刑事第七庭
                                      審判長法  官  梁耀鑌
                                            法  官  蕭清清
                                            法  官  林孟皇
右正本證明與原本無異。
如不服本判決，應於判決送達後十日內向本院提出上訴狀（應抄附繕本）。告訴人或
被害人如對於本判決不服者，應具備理由請求檢察官上訴，其上訴期間之計算係以檢
察官收受判決正本之日期為準。
                                            書記官  李典育
中　　　華　　　民　　　國　　九十三　　年　　 十二 　　月　　三十一　　日
